# 求助陈版主！新租赁准则下如何判断低价值租赁和利息资本化？

提问人：贾德柯林 时间：2019-11-09 09:14:08
求助陈版主和各位老师！
1 、我司近期租入一台价值约 10 万的仪器设备，租赁期超过一年，根据企业会计准则规定，“低价值资产租赁，是指单项租赁资产为全新资产时价值较低的租赁。低价值资产租赁的判定仅与资产的绝对价值有关，不受承租人规模、性质或其他情况影响。” 因未明确规定低价值资产租赁的价值，请问是否可以将打印机判断为低价值租赁？
2 、若确认为租赁负债，是否可以视为为取得仪器设备借入一笔专门借款，将其利息费用是否可以资本化呢？
多谢陈版主和各位老师！

回答人：chenyiwei
根据新租赁准则应用指南：
低价值资产租赁，是指单项租赁资产为全新资产时价值较低的租赁。
承租人在判断是否是低价值资产租赁时，应基于租赁资产的全新状态下的价值进行评估，不应考虑资产已被使用的年限。
对于低价值资产租赁，承租人可根据每项租赁的具体情况作出简化会计处理选择。低价值资产同时还应满足本准则第十条的规定，即，只有承租人能够从单独使用该低价值资产或将其与承租人易于获得的其他资源一起使用中获利，且该项资产与其他租赁资产没有高度依赖或高度关联关系时，才能对该资产租赁选择进行简化会计处理。
低价值资产租赁的标准应该是一个绝对金额，即仅与资产全新状态下的绝对价值有关，不受承租人规模、性质等影响，也不考虑该资产对于承租人或相关租赁交易的重要性。常见的低价值资产的例子包括平板电脑、普通办公家具、电话等小型资产。
但是，如果承租人已经或者预期要把相关资产进行转租赁，则不能将原租赁按照低价值资产租赁进行简化会计处理。
值得注意的是，符合低价值资产租赁的，也并不代表承租人若采取购入方式取得该资产时该资产不符合固定资产确认条件。
低价值资产租赁的金额上限应结合企业的具体情况确定。但结合准则应用指南中的案例看，不建议将全新状态下价值大于 5 万元的项目认定为低价值资产。个人理解，低价值资产的金额上限，应与本企业确认固定资产的单位金额下限相衔接。
若确认为租赁负债，则由于打印机不需要经过相当长时间的购建或者生产活动才能达到预定可使用或者可销售状态，不属于 “符合资本化条件的资产”，故租赁负债的利息不能资本化。

提问人：贾德柯林 时间：2019-11-12 00:14:27
非常感谢陈版主的答复！另外想请教您关于可变付款额的计算。根据打印机租赁合同约定，除每月实质固定付款额外，我司还需按照每月打印张数支付一定费用。根据租赁准则规定，在计算租赁付款额时，需包括 “取决于指数或比率的可变租赁付款额，该款项在初始计量时根据租赁期开始日的指数或比率确定”，是否需要按照过去的印量进行估计确定可变租赁付款额，或者可以直接选择这部分可变付款额不纳入租赁负债，而在发生的时候直接计入当期损益吗？
感谢陈版主！

回答人：chenyiwei
直接选择这部分可变付款额不纳入租赁负债，而在发生的时候直接计入当期损益。